Minutes et répertoires du notaire Augustin MASSION, 14 avril 1846 - 22 janvier 1880 (étude XXXIV)
Archives nationales
- Minutes de Augustin MASSION, 14 avril 1846 - 22 janvier 1880; MC/ET/XXXIV/1108 - MC/ET/XXXIV/1376, MC/ET/XXXIV/1944
  - Minutes. 1851, janvier - février, janvier - février 1851; MC/ET/XXXIV/1143
    - Mariage., 27 janvier 1851; MC/ET/XXXIV/1143
      Nom, qualité: (Mme ou Mlle) Gerrit Dite Gerard, Emilia.
      Profession: marchande de modes, Paris (Paris).
      Domicile: Paris (Paris) rue Richelieu, 70.
      Relations: fille de l'intervenant 4.
      Nom, qualité: (Mme ou Mlle) Gerrit, James.
    - Transport, créance, 9000 f., 28 janvier 1851; MC/ET/XXXIV/1143
      Nom, qualité: (M.) Fisteur, Jean Denis.
      Profession: instituteur, Paris (Paris).
      Domicile: Paris (Paris) rue du Faubourg-St-Jacques, 77.
      Relations: créancier(e) de l'intervenant 2, créancier(e) de l'intervenant 3.
      Nom, qualité: (M.) Breon, Jean Francois Nicolas.
      Profession: brasseur, Paris (Paris).
      Domicile: Paris (Paris) rue de l'Oratoire, 10.
      Relations: ancien débiteur de l'intervenant 1, remplacé(e) par l'intervenant 03.
      Nom, qualité: (M.) Rhoerig, Philippe.
      Nom, qualité: (M.) Thanaron, Pierre Paul Honore.
      Domicile: Cotignac (Var)
    - Société, dissolution, fabrication de biere, Paris (Paris) passage Saint-Pierre-Amelot, 2., 28 janvier 1851; MC/ET/XXXIV/1143
      Domicile: Paris (Paris) passage Saint-Pierre-Amelot, 2.
      Relations: associé(e) de l'intervenant 3.
      Domicile: Cotignac (Var).
      Nom: Brasserie Roehrig Thanaron et Cie
    - Procuration acte, administration de biens et affaires., 29 janvier 1851; MC/ET/XXXIV/1143
      Nom, qualité: (M.) Malartic de, Charles Jean Baptiste Alphonse.
      Profession: conseiller d'etat (ancien), propriétaire.
      Domicile: Arouille (Landes) chateau de Fondat.
      Nom, qualité: (Mme ou Mlle) Pasquier, Louise Laure Amelina.
      Relations: séparé(e) de biens de l'intervenant 1.
      Profession: caissier, Paris (Paris).
      Domicile: Paris (Paris) boulevard des Invalides, 9
    - Succession, inventaire apres décès., 29 janvier 1851; MC/ET/XXXIV/1143
      Nom, qualité: (M.) Mellottee, Henri.
      Domicile: Paris (Paris) rue de Chabanais, 3
    - Succession, inventaire apres décès., 29 janvier 1851; MC/ET/XXXIV/1143
      Relations: veuve de l'intervenant 2, épouse de l'intervenant 3, séparé(e) de biens de l'intervenant 3.
    - Société pour l'exploitation d'un champ de courses rue de Reuilly, entre Clément Dejardin, ancien maire de Cambrai, et Pierre-Célestin Arnault, directeur de l'hippodrome de la barrière de l'Etoile., 31 janvier 1851; MC/ET/XXXIV/1143
      Fichier dit 'général' XIXe siècle (1147 actes), par Claire Béchu et Guillaume Nahon, 1988-1999. (fichier papier entièrement dématérialisé; voir contexte dans le Plan d’orientation général - Notaires de Paris, guides thématiques du Minutier).
      Date de création de la notice: 2008
      acte de société; Reuilly (rue de); Dejardin, Clément; Arnault, Pierre-Célestin
    - Société, société en participation pour champ de course, Paris (Paris) rue de Reuilly., 31 janvier 1851; MC/ET/XXXIV/1143
      Nom, qualité: (M.) Detardin, Clement.
      Profession: propriétaire, maire (ancien).
      Domicile: Paris (Paris) rue Pierre-Lebrun, 2.
      Nom, qualité: (M.) Arnault (aine), Pierre Celestin.
      Profession: propriétaire, directeur de l'hippodrome, Paris (Paris).
      Domicile: Paris (Paris) rue Basse-du-Rempart, 50
    - Cautionnement, remboursement de dette, 10 000 f avec garantie hypothécaire sur une maison à Paris., 1er février 1851; MC/ET/XXXIV/1143
      Nom, qualité: (M.) Perrot, Victor Charles.
      Domicile: Paris (Paris) avenue de la-Motte-Piquet, 19.
      Relations: caution de l'intervenant 2.
      Nom, qualité: (Mme ou Mlle) Perrot, Henriette Victorine.
      Domicile: Paris (Paris) rue Montesquieu, 7.
      Relations: fille de l'intervenant 1, épouse de l'intervenant 3.
      Nom, qualité: (M.) Michau, Alexandre Aime.
      Profession: epicier (marchand), Paris (Paris).
      Nom, qualité: (M.) Lagrange, Francois Etienne.
      Profession: fabricant de bougies et chandelles, Paris (Paris).
      Domicile: Paris (Paris) rue du Roule, 16.
      Relations: créancier(e) de l'intervenant 2
    - Sommation respectueuse., 1er février 1851; MC/ET/XXXIV/1143
      Informations concernant le classement et la cotation du document:
      La minute de cet acte est rattachée matériellement à un autre acte conservé dans les minutes de ce même notaire pour la période de janvier 1851. La date de l'autre acte est mentionnée dans la colonne 'minutes' du répertoire du notaire.
    - Transport, prelevement sur le revenu d'un hippodrome, 1000 f., 1er février 1851; MC/ET/XXXIV/1143
      Nom, qualité: (M.) Dejardin, Clement.
      Profession: propriétaire, maire (ancien), Cambrai (Nord).
      Domicile: Paris (Paris) rue Basse-du-Rempart, 50.
      Nom, qualité: (Mme ou Mlle) Morillot, Charlotte Veronique.
      Domicile: Paris (Paris) rue de Buffault, 30.
      Nom, qualité: (M.) La Porte de, Louis Fortune.
    - Quittance, reglement de dette, 3731 f., 3 février 1851; MC/ET/XXXIV/1143
      Nom, qualité: (M.) Goethals, Auguste Charles Louis.
      Relations: époux de l'intervenant 3, procureur de l'intervenant 3.
    - Procuration, substitution., 3 février 1851; MC/ET/XXXIV/1143
      Nom, qualité: (M.) Goethals, Charles Louis Antoine.
      Relations: procureur de l'intervenant 2.
      Relations: épouse de l'intervenant 1.
      Nom, qualité: (M.) Molleveaux, Louis Alcitor.
    - Succession, notoriete., 3 février 1851; MC/ET/XXXIV/1143
      Nom, qualité: (M.) Lemaire, Etienne.
      Profession: concierge.
      Domicile: Paris (Paris) rue de Provence, 19
    - Succession, dépôt de pieces., 4 février 1851; MC/ET/XXXIV/1143
      Profession: négociant, San-Francisco (californie).
      Domicile: San-Francisco (californie)
    - Procuration générale., 7 février 1851; MC/ET/XXXIV/1143
      Nom, qualité: (M.) Mosneron-Dupin, Joseph Alfred.
      Profession: lieutenant.
      Domicile: Marseille (Bouches-du-Rhône).
      Nom, qualité: (M.) Bernier De Maligny, Jules Pierre.
      Profession: chef d'escadron d'etat-major.
      Domicile: Paris (Paris) rue de la Madeleine, 26
    - Procuration rente publique, vente de rente etat 5%, 75 f., 7 février 1851; MC/ET/XXXIV/1143
      Domicile: Puye (la) (Vienne).
      Nom, qualité: (M.) Verniet, Julien Etienne.
      Nom, qualité: (M.) Soultzener, Charles.
      Domicile: Paris (Paris) rue de Clichy, 9
    - Bail, partie de maison, loyer, 3000 f, Paris (Paris) rue Vivienne, 13., 8 février 1851; MC/ET/XXXIV/1143
      Nom, qualité: (M.) Debonnaire De Forges, Charles Denis.
      Nom, qualité: (Mme ou Mlle) Garnier, Marie Agnes.
      Profession: marchande de dentelles nouveautes et confection, Paris (Paris).
      Domicile: Paris (Paris) rue Vivienne, 13.
      Nom, qualité: (Mme ou Mlle) Garnier, Lucie.
      Relations: sœur de l'intervenant 2
    - Cahier des charges, adjudication de maisons (2) mise à prix, 50 000 f, Paris, Belleville (Paris) rue du Faubourg-Poissonnière, 99, rue Tourtille, 12., 10 février 1851; MC/ET/XXXIV/1143
      Nom, qualité: (M.) Souriac, Francois Victor.
      Domicile: Paris (Paris) rue Rochechouart, 47.
      Relations: fils de l'intervenant 3, héritier de l'intervenant 4.
      Nom, qualité: (Mme ou Mlle) Tessedre, Adelaide Stephanie.
      Relations: épouse de l'intervenant 1, fille de l'intervenant 5, héritier de l'intervenant 5.
      Nom, qualité: (M.) Souriac, Jean.
      Profession: menuisier (maître), Paris (Paris).
      Domicile: Paris (Paris) rue Saint-Louis-en-l'Ile, 21.
      Nom, qualité: (Mme ou Mlle) Badin, Louise Adelaide.
      Relations: épouse de l'intervenant 3.
      Nom, qualité: (M.) Tessedre, Jean Baptiste.
      Domicile: Belleville (Paris) rue de Tourtille, 12
    - Succession, inventaire apres décès., 10 février 1851; MC/ET/XXXIV/1143
      Nom, qualité: (Mme ou Mlle) Formet, Marie Louise.
      Profession: femme de chambre, Paris (Paris).
      Domicile: Paris (Paris) passage Saulnier, 7
    - Cautionnement, paiement de créance, 2064 f., 11 février 1851; MC/ET/XXXIV/1143
      Nom, qualité: (Mme ou Mlle) Demarle, Marie Francoise.
      Domicile: Paris (Paris) rue Saint-Marc, 10.
      Relations: caution de l'intervenant 2, épouse de l'intervenant 2.
      Nom, qualité: (M.) Mongin, Jean Pierre.
      Profession: marchand de vin traiteur, Paris (Paris).
      Domicile: Paris (Paris) rue Saint-Marc.
      Relations: débiteur de l'intervenant 3.
      Nom, qualité: (M.) Collin, Henri.
      Domicile: Paris (Paris) rue Tiquetonne, 8
    - Procuration rente publique, dépôt, vente de rente etat 5%, 32 f., 12 février 1851; MC/ET/XXXIV/1143
      Nom, qualité: (M.) Dick, James.
      Profession: employe dans une fabrique de lin, Leelie (ecosse).
      Domicile: Leelie (ecosse).
      Nom: Banque Renard Freres et Cie.
      Domicile: Paris (Paris) rue Cadet, 13
    - Procuration acte, gestion de biens et affaires., 12 février 1851; MC/ET/XXXIV/1143
      Nom, qualité: (M.) Cesbron, Victor.
      Profession: négociant, Paris (Paris).
      Domicile: Paris (Paris) rue du Sentier, 38.
      Nom, qualité: (M.) Robert, Charles.
      Nom, qualité: (M.) Jannest, Louis Armand.
      Profession: teneur de livres, Paris (Paris).
      Domicile: Paris (Paris) rue Saint-Etienne-Bonne-Nouvelle, 1
    - Procuration rente publique, dépôt, vente de rente etat 5%, 51 f., 13 février 1851; MC/ET/XXXIV/1143
      Nom, qualité: (M.) Minette, Louis.
      Profession: greffier, Remiremont (Vosges).
      Domicile: Remirement (Vosges).
      Nom, qualité: (M.) Vatel, Eugene.
      Domicile: Paris (Paris) rue de la Grange-Bateliere, 18
    - Decharge, inscriptions de rente etat 5%, 462 f, livret de caisse d'épargne, 152 f., 14 février 1851; MC/ET/XXXIV/1143
      Nom, qualité: (M.) Gervais, Francois Louis Paul.
      Profession: professeur, Montpellier (Hérault), Faculte des Sciences.
      Domicile: Montpellier (Hérault).
      Nom, qualité: (Mme ou Mlle) Gervais, Maria Louise Zelie.
      Domicile: Wigan (angleterre).
      Relations: sœur de l'intervenant 1, veuve de l'intervenant 3.
      Nom, qualité: (M.) Rowbottom, Lever.
      Nom, qualité: (M.) Hebert, Mathilde.
      Profession: rentiere.
      Domicile: Paris (Paris) rue de la Cordonnerie, 21
    - Succession, inventaire apres décès., 15 février 1851; MC/ET/XXXIV/1143
      Nom, qualité: (M.) Hautpoul D', Richard Olivier Hippolyte.
      Profession: colonel de cavalerie (retraite).
      Domicile: Paris (Paris) rue d'Hauteville, 40
    - Obligation, emprunt, 1800 f., 15 février 1851; MC/ET/XXXIV/1143
      Nom, qualité: (M.) Gayrard, Joseph Paul Raymond.
      Profession: sculpteur, Paris (Paris).
      Domicile: Paris (Paris) rue de Choiseul, 20.
      Nom: Société Derville et Cie.
      Domicile: Paris (Paris) quai de Jemmapes, 26
    - Succession, consentement, execution testamentaire., 17 février 1851; MC/ET/XXXIV/1143
    - Sommation respectueuse, notification., 17 février 1851; MC/ET/XXXIV/1143
      Profession: ebeniste, Paris (Paris).
      Domicile: Paris (Paris) rue du Colisee, 21 Ter
    - Succession, inventaire apres décès., 18 février 1851; MC/ET/XXXIV/1143
      Nom, qualité: (Mme ou Mlle) Moysen, Eugenie Hortense.
      Domicile: Paris (Paris) rue de Moscou, 3.
      Nom, qualité: (M.) Joly, Charles.
      Profession: employe au chemin de fer, Paris (Paris).
      Domicile: Paris (Paris) rue de Moscou, 3
    - Sommation respectueuse, notification., 20 février 1851; MC/ET/XXXIV/1143
    - Succession, notoriete., 22 février 1851; MC/ET/XXXIV/1143
      Nom, qualité: (M.) Isabelle, Etienne Joseph.
      Nom, qualité: (Mme ou Mlle) Coste, Francoise Aimee.
      Domicile: Paris (Paris).
    - Société, fabrication de produits chimiques, Paris (Paris) rue Saint-Merri, 9., 23 février 1851; MC/ET/XXXIV/1143
      Nom, qualité: (M.) Wittmann, Pierre Francois Antoine.
      Profession: fabricant de produits chimiques, Paris (Paris).
      Domicile: Paris (Paris) rue Saint-Merri, 9.
      Nom, qualité: (M.) Poulenc, Etienne Joseph.
      Profession: pharmacien, Paris (Paris).
      Domicile: Paris (Paris) rue du Bourg-Tibourg, 12.
      Nom, qualité: (Mme ou Mlle) Wittmann, Pauline.
      Relations: fille de l'intervenant 1
    - Emprunt de 54000 francs par Charles-Henri Christofle, manufacturier, à Frederich-Ludwig-Léopold Hausberg, négociant à Liverpool., 25 février 1851; MC/ET/XXXIV/1143
      Christofle, Charles-Henri; Hausberg, Frederich-Ludwig-Léopold; chef d'entreprise; négociant
    - Obligation, emprunt, 54000 f., 25 février 1851; MC/ET/XXXIV/1143
      Nom, qualité: (M.) Christofle, Charles Henri.
      Profession: manufacturier, Paris (Paris).
      Domicile: Paris (Paris) rue de Bondy, 56.
      Nom, qualité: (M.) Hausburg, Frederic Ludwig Leopold.
      Profession: négociant, Liverpool (angleterre).
      Domicile: Liverpool (angleterre)
    - Obligation, emprunt, 6000 f., 25 février 1851; MC/ET/XXXIV/1143
      Nom, qualité: (M.) Promoli, Auguste Wlhelm Bernhard.
      Domicile: Paris (Paris) boulevard Beaumarchais, 94
    - Mariage., 25 février 1851; MC/ET/XXXIV/1143
      Nom, qualité: (M.) Poulenc, Antoine.
      Domicile: Espalion (Aveyron).
      Domicile: Paris (Paris) rue Saint-Merri, 9
    - Proces-verbal d'enchères, vente, adjudication de maisons (2) 50200 f, Paris, belleville (Paris) rue du Faubourg-Poissonniere, 99, rue Tourtille, 12., 25 février 1851; MC/ET/XXXIV/1143
      Nom, qualité: (M.) Fiaux, Jean Francois Philippe.
      Domicile: Paris (Paris) rue Bellefond, 5.
      Nom, qualité: (M.) Melaye, Francois Pierre Auguste.
      Profession: lunetier, Paris (Paris).
      Domicile: Paris (Paris) rue Saint-Denis, 358
    - Contrat de mariage sous le régime de la communauté de biens avec donation au dernier vivant entre Étienne Joseph Poulenc, pharmacien, demeurant 12, rue Bourg-Tibourg, et Pauline Wittmann, fille de Pierre François Antoine Wittmann, fabricant de produits chimiques, demeurant 9, rue Saint-Merri. Mariage à la mairie du 7e anc. arrondissement de Paris., 25 février 1851; MC/ET/XXXIV/1143
      À la suite:
      1851, 12 mai Dépôt des pièces de publication.
      De l'image fixe à l'image animée (1820-1910), documents du Minutier central des notaires de Paris relatifs à l'histoire des photographes et de la photographie, par Marc Durand, Paris, Archives nationales, 2013 (sous presse), notice n° 4154 (version dématérialisée de l'instrument de recherche, les notices biographiques et compléments de descriptions d'actes ne se trouvent que sur la version papier de l'ouvrage, voir contexte dans le Plan d’orientation général - Notaires de Paris, guides thématiques du Minutier).
      Date de révision: 2011
      Date de création de la notice: 2010
      Saint-Merri (rue); Bourg-Tibourg (rue du); Wittmann, Pierre François Antoine; Poulenc, Étienne Joseph; Wittmann, Pauline
    - Création d'une société en nom collectif entre Pierre François Antoine Wittmann, fabricant de produits chimiques, et Geneviève Anne Françoise Auzolle, son épouse, demeurant 9, rue Saint-Merri, et Étienne Joseph Poulenc, pharmacien, demeurant 12, rue du Bourg-Tibourg, et mademoiselle Pauline Wittmann, demeurant chez ses père et mère, ayant pour objet l'exploitation d'un fonds de fabricants de produits chimiques, sous la raison sociale Société Wittmann et Poulenc Jeune, établie pour une durée de 11 ans, au capital de 80 000 francs, siège social situé 9, rue Saint-Merri., 25 février 1851; MC/ET/XXXIV/1143
      1851, 10 mars Dépôt de l'acte de mariage entre Étienne Joseph Poulenc et Pauline Wittmann. 1851, 30 avril Dépôt des pièces de publication. 1854, 17 mai Estimation des matériels et marchandises.
      De l'image fixe à l'image animée (1820-1910), documents du Minutier central des notaires de Paris relatifs à l'histoire des photographes et de la photographie, par Marc Durand, Paris, Archives nationales, 2013 (sous presse), notice n° 4153 (version dématérialisée de l'instrument de recherche, les notices biographiques et compléments de descriptions d'actes ne se trouvent que sur la version papier de l'ouvrage, voir contexte dans le Plan d’orientation général - Notaires de Paris, guides thématiques du Minutier).
      Saint-Merri (rue); Bourg-Tibourg (rue du); Wittmann, Pierre François Antoine; Auzolle, Geneviève Anne Françoise; Poulenc, Étienne Joseph; Wittmann, Pauline
    - Emprunt de 6000 francs par Charles-Henri Christofle, négociant, rue de Bondy, n°56, à Auguste-Wilhelm-Bernhardt Promoli, rentier., 25 février 1851; MC/ET/XXXIV/1143
      Christofle, Charles-Henri; Promoli, Auguste-Wilhelm-Bernhardt; négociant
    - Transport, créance, 6114 f., 26 février 1851; MC/ET/XXXIV/1143
      Nom, qualité: (M.) Dailly, Jules Benoit.
      Domicile: Paris (Paris) rue Saint-Lazare, 82.
      Relations: créancier(e) de l'intervenant 2, fils de l'intervenant 2.
      Nom, qualité: (M.) Dailly, Jean Benoit.
      Nom, qualité: (M.) Beche, Charles Auguste.
      Profession: blanchisseur de linge, Rueil-Malmaison (Hauts-de-Seine).
    - Procuration rente publique, dépôt, conversion d'indemnite aux ex-possesseurs d'esclaves., 27 février 1851; MC/ET/XXXIV/1143
      Nom, qualité: (Mme ou Mlle) Desbonnes, Marie Elisabeth Lydie.
      Domicile: Pointe-A-Pitre (guadeloupe).
      Nom, qualité: (M.) Jaspar, Francois Joseph.
      Nom, qualité: (Mme ou Mlle) Jaspar, Marie Julie Amelie.
      Nom, qualité: (M.) Roland-Gosselin, Benjamin Eugene.
      Domicile: Paris (Paris) rue Saint-Georges, 5
    - Mariage, dépôt de pieces., 10 mars 1851; MC/ET/XXXIV/1143
      La minute de cet acte est rattachée matériellement à un autre acte conservé dans les minutes de ce même notaire pour la période de février 1851. La date de l'autre acte est mentionnée dans la colonne 'minutes' du répertoire du notaire.
    - Succession, délivrance de legs., 19 mars 1851; MC/ET/XXXIV/1143
      Domicile: Paris (Paris)
    - Société, dissolution, dépôt de pieces, fabrication de biere., 22 mars 1851; MC/ET/XXXIV/1143
      Nom, qualité: (M.) Roehrig, Philippe.
    - Sommation respectueuse., 25 mars 1851; MC/ET/XXXIV/1143
    - Consentement, mariage., 28 mars 1851; MC/ET/XXXIV/1143
      Relations: père de l'intervenant 2.
      Relations: autorisé(e) de l'intervenant 1
    - Succession, délivrance de legs., 2 avril 1851; MC/ET/XXXIV/1143
    - Mariage, dépôt de pieces., 18 avril 1851; MC/ET/XXXIV/1143
      Profession: homme de lettres, Paris (Paris).
      Profession: marchande de mode, Paris (Paris).
      Domicile: Paris (Paris) rue Neuve-des-Petits-Champs
    - Société, dépôt de pieces, fabrication de produits chimiques., 30 avril 1851; MC/ET/XXXIV/1143
      Nom: Société Wittmann et Poulenc (jeune).
    - Mariage, dépôt de pieces., 12 mai 1851; MC/ET/XXXIV/1143
      Domicile: Paris (Paris) rue du Bourg-Tibourt, 12.
      Domicile: Paris (Paris) rue Saint-Maur, 9
    - Quittance, distribution du produit de l'adjudication d'une maison, 10100 f, Belleville (Paris) rue Tourtille, 12., 24 octobre 1851; MC/ET/XXXIV/1143
      Nom, qualité: (personne morale) Souriac (créanciers).
      Relations: créanciers de l'intervenant 2.
      Domicile: Paris (Paris) rue Saint-Denis, 358.
      Relations: adjudicataire des biens de l'intervenant 2
  - Minutes. 1851, mars - avril, mars - avril 1851; MC/ET/XXXIV/1144
    - Succession, notoriete., 1er mars 1851; MC/ET/XXXIV/1144
      Nom, qualité: (M.) Pinel-Maisonneuve, Pierre.
      Profession: receveur des contributions-indirectes, Tours (Indre-et-Loire).
      Domicile: Tours (Indre-et-Loire).
      Nom, qualité: (M.) Pinel-Maisonneuve, Adolphe Gerard.
      Profession: négociant (ancien).
      Domicile: Paris (Paris) rue du Caire, 10.
    - Mainlevee, hypotheque., 1er mars 1851; MC/ET/XXXIV/1144
      Nom, qualité: (M.) Cauvin, Marie Louis.
      Profession: menuisier, Paris (Paris).
      Domicile: Paris (Paris) rue de Berri, 17.
      Nom, qualité: (M.) Thiebault, Francois Eloi.
      Domicile: Paris (Paris) rue de Seine, 54.
      Nom, qualité: (M.) Courty, Leonard.
      Profession: entrepreneur en batiments, Paris (Paris).
      Domicile: Paris (Paris) rue Moreau, 16.
      Nom, qualité: (M.) Ouvrier, Francois.
      Domicile: Paris (Paris) rue de la Planchette, 6
    - Procuration rente publique, dépôt, vente de rente etat 5%, 27 f., 1er mars 1851; MC/ET/XXXIV/1144
      Nom, qualité: (M.) Willems, Jean Francois.
      Profession: docteur en medecine, Gand (belgique).
      Domicile: Gand (belgique).
      Nom, qualité: (M.) Capron, Desire Magloire.
      Domicile: Paris (Paris) rue d'Enfer, 91
    - Obligation, emprunt, 10 000 f., 1er mars 1851; MC/ET/XXXIV/1144
      Nom, qualité: (M.) Pinel-Maisonneuve, Gustave Valentin Zacharie.
      Domicile: Paris (Paris) boulevard Beaumarchais, 102.
      Nom, qualité: (M.) Durnerin, Joseph Francois.
      Domicile: Paris (Paris) boulevard Beaumarchais, 93
    - Transport, créance, 401 f., 6 mars 1851; MC/ET/XXXIV/1144
      Nom, qualité: (M.) Rubigni, Thimothee Leon.
      Profession: notaire, Auxerre (Yonne).
      Domicile: Auxerre (Yonne).
      Nom, qualité: (M.) Eustache, Francois Auguste.
      Profession: architecte, Coulanges-sur-Yonne (Yonne).
      Domicile: Coulanges-sur-Yonne (Yonne).
      Nom, qualité: (M.) Derville, Cyr Adolphe.
      Profession: marchand de marbre, Paris (Paris).
      Domicile: Paris (Paris) quai de Jemmapes, 36
    - Testament olographe, depot., 6 mars 1851; MC/ET/XXXIV/1144
      Nom, qualité: (M.) Cochon.
      Domicile: Villette (la) (Paris)
    - Declaration, mise en jouissance de nue-propriete, 24000 f., 7 mars 1851; MC/ET/XXXIV/1144
      Nom, qualité: (Mme ou Mlle) Arpentigny D', Honorine Elise.
      Domicile: Paris (Paris) rue de Berlin, 22.
      Nom, qualité: (M.) Malleville de, Alexandre Benjamin.
      Nom, qualité: (Mme ou Mlle) Arpentigny D', Charlotte
    - Donation entre epoux., 10 mars 1851; MC/ET/XXXIV/1144
      Nom, qualité: (M.) Buisson, Augustin.
      Domicile: Paris (Paris) rue du Colisee, 17.
      Nom, qualité: (Mme ou Mlle) Peze, Suzanne.
    - Transport de droits, actions d'une compagnie d'assurance., 10 mars 1851; MC/ET/XXXIV/1144
      Nom, qualité: (M.) Dreyfus, Albert.
      Profession: commissionnaire de roulage, Strasbourg (Bas-Rhin).
      Domicile: Strasbourg (Bas-Rhin).
      Nom, qualité: (M.) Michel, Jean Chrysostome.
      Domicile: Paris (Paris) rue de la Madeleine, 61
    - Obligation, solde de compte, 15000 f., 10 mars 1851; MC/ET/XXXIV/1144
      Nom, qualité: (M.) Cavallier, Paul Auguste.
      Profession: auditeur au conseil d'etat (ancien), Paris (Paris).
      Domicile: Paris (Paris) rue Chaussée-d'Antin, 10.
      Nom, qualité: (M.) Allibert, Joseph Paul Jean Jacques.
      Domicile: Paris (Paris) rue de la Victoire, 42
    - Vente, fonds de commerce de marchand platier, 20 000 f, Villette (la) (Paris) route d'Allemagne, 131., 10 mars 1851; MC/ET/XXXIV/1144
      Nom, qualité: (M.) Dreved, Jean Jacques.
      Profession: platier (marchand), Villette (la) (Paris).
      Domicile: Villette (la) (Paris) route d'Allemagne, 135.
      Nom, qualité: (M.) Dreved, Ernest Jean.
    - Succession, inventaire apres décès., 10 mars 1851; MC/ET/XXXIV/1144
      Nom, qualité: (M.) Ducrocq, Nicolas Francois Michel.
      Domicile: Paris (Paris) rue du Faubourg-St-Honore, 30
    - Mariage., 10 mars 1851; MC/ET/XXXIV/1144
      Nom, qualité: (M.) Vaneur, Felix.
      Profession: domestique, Paris (Paris).
      Domicile: Paris (Paris) rue Joubert, 20.
      Relations: fils naturel de l'intervenant 2.
      Nom, qualité: (Mme ou Mlle) Vaneur, Marie Anne.
      Nom, qualité: (Mme ou Mlle) Claude, Anne Rose.
      Nom, qualité: (M.) Claude, Charles.
      Domicile: Domevre (Meurthe-et-Moselle)